臺灣高等法院交通事件裁定　　　　　　　　　　　　九十一年度交抗字第六四五號
　　抗　告　人
　　即受處分人　元元小客車租賃有限公司
　　代　表　人　甲○○
右抗告人因違反道路交通管理處罰條例案件，不服臺灣臺北地方法院中華民國九十一
年七月十九日裁定（九十年度交聲字第三九○號），提起抗告，本院裁定如左：
    主  文
抗告駁回。
    理  由
一、按汽車駕駛人在設有禁止迴車標誌之路段迴車者，處銀元二百元以上六百元以下
    罰鍰，道路交通管理處罰條例第四十九條第二款定有明文。而逕行舉發違反道路
    交通管理事件，經汽車所有人依通知單之應到案日期前到案，並告知違規駕駛人
    姓名、身分證統一編號及住址者，處罰機關即應另行通知違規駕駛人到案依法處
    理；逾應到案日期，處罰機關應依道路交通管理處罰條例第八十五條第三項「本
    條例關於車輛駕駛人之處罰，如應歸責於車輛所有人者，處罰車輛所有人」之規
    定處罰該汽車所有人，違反道路交通管理事件統一裁罰標準及處理細則第二十四
    條亦有明定。
二、原裁定略以：抗告人即本件受處分人元元小客車租賃有限公司所有車牌號碼ＡＡ
    –八八九九號自用小客車，於民國九十年二月二十六日上午八時五十分許，途經
    桃園縣蘆竹鄉○○路與南竹路設有禁止迴車標誌之交岔路口處，因在禁止迴車處
    迴車，為桃園縣警察局大園分局警員洪志和以受處分人所有之汽車有違反前揭道
    路交通管理處罰條例第四十九條第二款規定之情事掣單舉發，經將舉發通知單送
    達於受處分人後，受處分人固於舉發通知單上所載之應到案日期前向原處分機關
    提出申訴，惟並未向原處分機關告知該輛汽車當時之實際駕駛人確實姓名及年籍
    ，經原處分機關函請舉發單位調查結果，仍認受處分人所有之汽車有前開違規行
    為，原處分機關乃依道路交通管理處罰條例第四十九條第二款（裁決書贅引第一
    項，應予更正）及違反道路交通管理事件統一裁罰標準表之規定，於九十年四月
    二十七日裁處受處分人罰鍰新臺幣（下同）六百元。訊據受處分人元元小客車租
    賃有限公司代表人甲○○矢口否認受處分人所有之車牌號碼ＡＡ–八八九九號自
    用小客車有右揭違規行為，辯稱：當日車牌號碼ＡＡ–八八九九號自用小客車並
    無駛出車庫，且該車係伊所專用，該日伊尚負責公司內交車事務，應是警方誤認
    云云。然查，依受處分人提出之小客車租賃契約書、車輛保修單、汽車強制責任
    險保險證所示，僅可得知受處分人所有之另一輛車牌號碼ＢＢ–六三一二號豐田
    牌汽車係於九十年二月二十六日上午九時由甲○○辦理還車事宜，及車牌號碼Ａ
    Ａ–八八九九號自用小客車有進廠保養維修紀錄，投保時載明之使用人係甲○○
    等情，至於該車牌號碼ＡＡ–八八九九號自用小客車於九十年二月二十六日上午
    八時五十分許是否確無行經桃園縣中正路與南竹路設有禁止迴車標誌之交岔路口
    處一節，則仍有可疑，尚難逕信。而受處分人所有之汽車於前揭時地違規迴車等
    情，業據證人即目睹受處分人駕駛汽車違規行駛之警員洪志和於本院九十一年一
    月二日調查時，以具結擔保其供述之真實性，並在負擔偽證罪之處罰心理下證稱
    ：當時伊站在中正路與南竹路交岔路口擔任交通整理勤務，看到受處分人所有之
    汽車沿中正路駛來直接迴轉往高速公路方向而去，伊把車號、時間、地點、車型
    記下，回警察局查證，確定車子檔案無誤才開單舉發，當時距離很近，就在伊面
    前迴轉等語，並提出足可辨明該交岔路口處確設有禁止迴轉標誌之現場全景照片
    二幀附卷相佐。按證人洪志和乃為原處分機關所認定受處分人之汽車有前開違規
    情事之原證人，其並到庭在本院法官面前以言詞供述本件訴訟上之待證事實–即
    受處分人所有之汽車有前開違規事實，本院由其上述證述已得有受處分人所有之
    汽車確有上開違規事實之心證，且於本件卷存證據資料內並無任何積極證據足以
    證明證人洪志和上開證詞係屬虛偽，亦無足以令人顯信洪志和之證述為不可採之
    品性證據或前科證據存在，本院自不得僅以證人係本件開單告發之員警而全盤抹
    煞其在訴訟上所具有之原證人資格，而受處分人復無舉出或聲請本院調查任何對
    其有利之證據，以使本院對證人所供述受處分人違規之行為產生任何合理之懷疑
    ，況且交通警察製單舉發違反道路交通管理處罰條例所列之違規事實，本質上為
    行政處分，係公務員基於職務上之權力，依法就特定之具體事件所為之具公法上
    效果之單方面行政行為，基於公務員為公法上行為具有公信力之原則，該行政行
    為當可被推定為真正，其據以依法處分之事實認定亦為正確無誤。從而本件異議
    人既未能提出證據以資證明其所有之汽車無違規情事，其雖以前開情詞為辯，尚
    難認為可採，本件事證明確，受處分人所有之汽車有上述違規事實洵堪認定。綜
    上所述，受處分人所有之汽車確有在設有禁止迴車標誌之路段迴車之違規行為，
    從而原處分機關依前揭道路交通管理處罰條例第四十九條第二款及違反道路交通
    管理事件統一裁罰標準表之規定，裁處受處分人罰鍰新臺幣六百元，核無違誤，
    本件受處分人之異議為無理由，而將其異議駁回。
三、抗告意旨略以：抗告人於原審主張車行迴轉時車速不快，何以不攔停、照相舉發
    ？車身顏色、車輛廠牌告發單何以未寫？本車輛為甲○○所駕駛使用，且原審有
    請警員提出桃園地區○○路口之監視帶調查，再警員於告發單上所載之到案日期
    有更改，因認原裁定不當等語。
四、經查：本件舉發之交通警察洪志和係受道路交通管理處罰條例第七條第一項之授
    權稽查，舉發違規之方式並不以攔停、照相、監視錄影為限，如以證人之身份目
    視舉發，亦無不可，且其於舉發本件違規之時係立於路口中央，正面對迴轉之上
    開違規車輛，此有現場照片及現場圖在卷可憑，視線應無被阻礙及誤認之可能，
    又其與抗告人並無素怨，於原審調查後具結後並有偽證刑事責任之壓力，當無攀
    誣之理，至舉發違反道路交通管理事件通知單上並無車身顏色、車輛廠牌欄可供
    記載，是警員洪志和未為記載，應無不合。從而，抗告人妄指警員洪志和所證不
    實，實難採信。原審認受處分人所有之上開汽車確有在設有禁止迴車標誌之路段
    迴車之違規行為屬實，說明原處分機關之裁罰並無不當，因而駁回抗告人之異議
    聲明，核無不合，抗告人所執前詞提起抗告為無理由，應予駁回。
五、據上論結，應依道路交通案件處理辦法第二十六條，刑事訴訟法第四百十二條，
    裁定如主文。
中      華      民      國    九十一    年      八      月     十三     日
                              臺灣高等法院交通法庭
                                  審判長法  官  黃  瑞  華
                                        法  官  吳      燦
                                        法  官  雷  雯  華
右正本證明與原本無異。
不得再抗告。
                                        書記官  陳  思  云
中      華      民      國    九十一    年      八      月     十四     日
